臺灣橋頭地方法院民事簡易判決
                                    111年度橋簡字第614號
原      告  王喬茵  

訴訟代理人  顏邑有  
被      告  吳依真  
訴訟代理人  韓育善  
上列當事人間請求侵權行為損害賠償(交通)事件，本院刑事庭以
111年度交附民字第31號裁定移送前來，本院於民國111年10月4
日言詞辯論終結，判決如下：
    主  文
被告應給付原告新臺幣玖萬伍仟玖佰貳拾貳元，及自民國一百一
十一年一月二十三日起至清償日止，按週年利率百分之五計算之
利息。
原告其餘之訴駁回。
本判決關於原告勝訴部分得假執行；但被告如以新臺幣玖萬伍仟
玖佰貳拾貳元為原告供擔保，免為假執行。
原告其餘假執行之聲請駁回。
    事實及理由
一、原告主張：被告於民國109年11月6日20時51分許，騎乘車牌
    號碼000-0000號普通重型機車（下稱甲車），沿高雄市○○區
    ○○路○○○○○○○路段00號前時，適原告手拉拖車欲徒步由西往
    東穿越仁慈路，被告本應注意車前狀況，並隨時採取必要之
    安全措施，而依當時天候雨、夜間有照明、柏油路面濕潤、
    無缺陷、無障礙物、視距良好等情，客觀上應無不能注意之
    情事發生，竟疏未注意及此，致甲車車頭碰撞原告之手拉拖
    車後，手拉拖車再碰撞原告，使原告跌倒在地，造成原告因
    而受有頭部鈍傷、頭部創傷後患有耳石脫落症、眩暈症、腦
    震盪後症候群、其他特定顱內損傷等傷害（下稱系爭傷害）
    ，原告因被告上開過失行為受有附表所示損害，依侵權行為
    之法律關係提起本件訴訟。聲明:(一)被告應給付原告新臺
    幣（下同）0000000元及自起訴狀繕本送達翌日起至清償日
    止，按週年利率5%計算之利息。(二)願供擔保，請准宣告假
    執行。
二、被告則以：原告應舉證被告有何過失，就算被告有過失，原
    告也有過失，又原告在榮總就醫的耳石脫落症等部分，是系
    爭事故發生一個月後才就醫，與系爭事故應無因果關係，另
    就原告主張之損害以附表所示情詞置辯，並聲明：原告之訴
    駁回。
三、本院之判斷：
（一）按因故意或過失，不法侵害他人之權利者，負損害賠償責
      任；不法侵害他人之身體、健康、名譽、自由、信用、隱
      私、貞操，或不法侵害其他人格法益而情節重大者，被害
      人雖非財產上之損害，亦得請求賠償相當之金額；汽車、
      機車或其他非依軌道行駛之動力車輛，在使用中加損害於
      他人者，駕駛人應賠償因此所受之損害，民法第184條第1
      項前段、第195條第1項、第191條之2前段分別定有明文。
      又按汽車行駛時，駕駛人應注意車前狀況及兩車並行之間
      隔，並隨時採取必要之安全措施；行人穿越道路，應依下
      列規定：一、設有行人穿越道、人行天橋或人行地下道者
      ，必須經由行人穿越道、人行天橋或人行地下道穿越，不
      得在其一百公尺範圍內穿越道路，道路交通安全規則第94
      條第3項前段、第134條第1款分別定有明文。
（二）原告主張其於前揭時間地點拉拖車穿越馬路時，被告騎乘
      甲車碰撞該拖車，進而導致原告倒地受傷等事實，業據提
      出臺灣橋頭地方檢察署110年度偵字第7408號起訴書（兩
      造前均因系爭事故經檢察官提起公訴，下稱系爭刑案）、
      長庚醫療財團法人高雄長庚紀念醫院（下稱高雄長庚醫院
      ）109年11月7日診斷證明書（下稱甲診斷證明，附民卷第
      41頁）、110年12月20日診斷證明書（下稱乙診斷證明，
      附民卷第161頁）、高雄榮民總醫院109年12月24日診斷證
      明書（下稱丙診斷證明，附民卷第43頁）、110年12月30
      日診斷證明書（下稱丁診斷證明，附民卷第159頁）為證
      ，並經核閱系爭刑案卷內之道路交通事故現場圖、道路交
      通事故調查報告表、道路交通事故談話紀錄表（警卷第2
      至12頁）屬實，堪認可信。經查:
   1、關於原告所受傷害，原告主張受有頭部鈍傷，有甲診斷證
      明可稽（附民卷第41頁），且未據被告爭執，堪認可信，
      而高雄長庚醫院乙診斷證明雖是於110年12月才開立，但
      該診斷證明是在補充敘述原告於系爭事故發生後急診就醫
      之診斷及補充醫囑記載，應認其內容均與系爭事故有關。
      又原告主張因系爭事故受有眩暈症、疑頭部創傷後耳石脫
      落症部分，雖經被告否認，然查原告於109年12月7日、同
      月10日、17日、24日至高雄榮民總醫院耳鼻喉科門診追蹤
      治療，經該院診斷患有眩暈症、疑頭部創傷後耳石脫落症
      ，有丙診斷證明可稽（附民卷第43頁），考量頭部創傷後
      之暈眩症狀往往未必會立即發現，故原告在高雄長庚醫院
      急診時雖僅診斷為頭部鈍傷，但並不表示頭部傷害沒有造
      成其他影響，又此部分症狀為頭部創傷所導致，與系爭事
      故導致原告頭部鈍傷相符，且診斷日期距離系爭事故發生
      約1個月，尚非甚遠，應認此部分症狀亦與系爭事故有關
      ，又丁診斷證明同樣是由高雄榮民總醫院耳鼻喉科開立，
      所診斷之病名與丙診斷證明大致相同，且該診斷證明並無
      關於原告曾因其他因素介入、再次導致同樣病症之記載，
      應認原告所提出甲至丁診斷證明之傷勢均與系爭事故有因
      果關係。
   2、系爭事故發生前，原告在被告前方，若被告有確實注意車
      前狀況、隨時採取必要之安全措施，理應能夠注意到原告
      ，進而採取剎車、閃避等避免措施，參諸被告於系爭刑案
      警詢時自陳:原告在我面前時我才發現等語（警卷第1頁反
      面），且於系爭刑案審理時自承過失（交易卷第76頁），
      而系爭事故發生當時天候雨、夜間有照明、柏油路面濕潤
      、無缺陷、無障礙物、視距良好，客觀上應無不能注意之
      情事，有前述道路交通事故調查報告表可參，被告疏未注
      意車前狀況，自有過失且與系爭事故具相當因果關係，應
      就原告所受損害負賠償之責。惟系爭路口為有行人穿越道
      之路口，有道路交通事故現場圖、現場照片可參（警卷第
      8、15頁）而依原告於系爭事故發生後，警方製作談話紀
      錄時，自陳:當時我倒完垃圾，行走斑馬線到雙黃線附近
      時，向左斜切至慢車道等語（警卷第11頁反面），及原告
      於系爭刑案審理時自陳:我承認當時沒有把人行道走完，
      願意坦承這部分過失等語（交易卷第94頁），堪認原告當
      時未依規定從行人穿越道穿越馬路，而考量法律對汽車駕
      駛人經過行車穿越道時課予較重注意義務，通常汽車駕駛
      人亦預期穿越馬路者會從行人穿越道穿過，原告上開過失
      行為亦造成一定風險，且與系爭事故之發生有相當因果關
      係，應就系爭事故之發生負有責任。審酌系爭事故發生點
      距離行人穿越道並非甚遠，原告拖車行走，其速度亦應屬
      有限，其雖然未走行人穿越道，但危險程度與突然從路中
      間闖越之情形尚屬有間，而被告穿越路口時本應注意車前
      狀況，卻疏未注意，應較為可責，是認兩造應就系爭事故
      各負20%、80%之過失責任。
（三）原告主張受有附表所示損害，經本院審酌相關事證判斷後
      ，認原告請求有理由之金額為119,902元（理由詳如附表
      所示）。又原告就系爭事故亦有20%責任，業如前述，按
      民法第217條規定過失相抵後為95,922元（計算式:119,90
      2x20%=95,921.6，四捨五入至整數）。
  四、從而，原告主張被告應給付原告95,922元，及自起訴狀繕
      本送達翌日即111年1月23日起（附民卷第165頁）至清償
      日止，按週年利率5%計算之利息，為有理由，應予准許，
      逾此範圍之請求，則無理由，應予駁回。
  五、本件原告勝訴部分係就民事訴訟法第427條訴訟適用簡易
      程序所為被告敗訴之判決，依同法第389條第1項第3款規
      定職權宣告假執行（原告雖聲明願供擔保請准假執行，但
      此僅在促請注意，本院毋庸為准駁之諭知），並依同法第
      392條第2項規定，宣告被告如預供擔保後，免為假執行。
      至原告敗訴部分，其假執行之聲請無所附麗，應予駁回。
  六、本件事證已臻明確，兩造其餘主張陳述及所提之證據，經
      審酌後於本件判決結果無影響，爰不逐一論述。
  七、本件原告提起刑事附帶民事訴訟，而由本院刑事庭依刑事
      訴訟法第504條第1項規定，裁定移送前來，依同條第2項
      規 定免納裁判費，爰不為訴訟費用負擔之諭知。
中　　華　　民　　國　　111 　年　　10　　月　　27　　日
                  橋頭簡易庭  法      官    呂維翰
以上正本與原本相符。
如不服本判決，應於送達後20日內，向本院提出上訴狀並表明上
訴理由，如於本判決宣示後送達前提起上訴者，應於判決送達後
20日內補提上訴理由書（須附繕本）。
中　　華　　民　　國　　111 　年　　10　　月　　27　　日
                              書  記  官    薛如媛

附表
編號 名稱 金額 （元） 原告主張 被告答辯 本院判斷 1 已支出醫療費 25409 因系爭事故已支出之醫療費，含高雄長庚醫院2260元、高雄榮民總醫院22099元、廣安診所1050元。 不爭執長庚醫院急診部分，其餘與系爭事故無關。 1.原告於系爭事故發生後至高雄長庚醫院急診，支出醫療費1050元，有甲診斷證明及醫療費收據可參（附民卷第53頁），且為被告所不爭，堪認有據。 2.原告於109年11月23日至高雄長庚醫院腦神經外科門診，支出醫療費490元，有醫療費收據可參（附民卷第53頁），考量該就醫日期與系爭事故相隔不遠，且就醫科別與原告頭部受傷尚符，應認此部分請求亦屬有據。另原告於110年12月20日至該院腦神經外科就醫，支出720元，有醫療費用收據可稽（附民卷第55頁），對照卷內乙診斷證明書（附民卷第61頁）即為當日由該院腦神經外科開立，醫囑欄記載原告於109年11月6日21時許在該院急診等語，應認該次就醫之傷勢亦為系爭事故所致，是應認此部分均與系爭傷勢有關，原告請求有據。 3.原告主張在高雄榮民總醫院就醫部分，經查原告所提出之丙、丁診斷證明均為該院耳鼻喉科開立，而上開診斷證明所載傷勢均與系爭事故有關，業如前述，故應認原告在該院耳鼻喉科就醫支出之費用，與系爭事故有關，而依原告提出之醫療費用單據，原告曾於109年12月7日、10日、17日、24日、110年5月20日、7月73日、8月10日、11月25日、12月23日、12月30日至該院耳鼻喉科就診，支出費用共5744元（單據見附民卷第57、59、61、63、65、119、129、133頁），此部分請求堪認有據。 4.原告主張高雄榮民總醫院傳統醫學科、復健科及廣安診所就醫費用部分，雖經提出醫療費用收據為憑，但此部分為被告所否認，而僅憑收據無法判斷原告至高雄榮民總醫院科別或診所就醫之原因，卷內診斷證明也無原告因系爭傷勢需要接受復健科、傳統醫學科或另到診所接受何種治療之記載，無從認定與原告因系爭事故所受傷勢有關，且原告經本院詢問是否針對請求內容有要再調查或提出之事項，仍未提出有關事證或調查之聲請，無從為有利原告之判斷。 5此部分合計8004元為有理由（計算式：1050+490+720+5744＝8004）。 2 已支出醫療相關費用 53370 因系爭事故已支出之醫療費，含門診費用17610元、藥局32100元、停車費3660元(111年10月4日追加部分）。 與系爭事故無關。 1.原告追加請求醫療費17610元部分，經核原告該次提出單據之就醫科別包括高雄榮民總醫院耳鼻喉科、身心科、復健科、傳統醫學科（本院卷第55至113頁），但本件依現有診斷證明等資料，僅能認定耳鼻喉科就醫部分與系爭事故有關，其餘部份則無事證可佐，業如前述（參本附表編號1），故此部分僅能認定原告於111年1月20日、111年1月28日、111年4月14日、111年7月7日至耳鼻喉科就醫支出之醫療費（收據見本院卷第65、69頁），合計2280元與系爭事故有關。 2.原告主張支出停車費3660元部分，經提出城市車旅電子發票證明聯為憑（本院卷第123至143頁），但經核上開電子發票證明聯中，僅有一張111年7月7日之發票日期與原告前述至耳鼻喉科就醫之日期相符（本院卷第123頁），故僅能認定該張發票之165元與系爭事故有關。 3.原告請求藥局花費32100元部分，經提出新四季藥局免用統一發票收據為證（本院卷第115至121頁），但上開收據所載「撫心康」、「美補寧」、「植物凝膠」、「Q10」等物品，無從認定與系爭傷害之關連，卷內診斷證明也無原告因傷需要使用此類物品之記載，難認原告請求有據。 4.以上合計2445元為有理由。 3 預為請求之醫療費 0000000 原告因系爭事故持續耳鳴、眩暈、耳石脫落症都未根治，需定期回診，請求未來醫療費用。 無理由。 原告雖主張因左列傷害未來需定期回診，故請求未來所需醫療費用，但此部分為被告所否認，而卷內診斷證明均無原告未來是否需持續回診、所需回診頻率之記載，且無其他事證能夠佐證原告主張，其請求自難准許。 4 就醫交通費 24560 因系爭傷害就醫所生費用。 不爭執長庚醫院急診部分，其餘與系爭事故無關。 原告主張支出就醫交通費24560元（詳如附民卷第35頁附表）部分，經查： 1.原告提出之計程車單據有2張，都是在110年1月11日搭車（附民卷第141頁），而此日期並不在本院前述認定與系爭傷害有關之就醫日期中（參本附表編號1、2），且從搭車單據也無法判斷原告往返地點，無從為有利原告之判斷。 2.原告提出之高雄長庚醫院停車費發票金額共100元，停車日期為110年12月20日（附民卷第143頁），而原告於110年12月20日至該院腦神經外科就醫，該次就醫與系爭傷害有關，業如前述（見本附表編號1），應認此100元請求為有理由。 3.原告所提出高雄榮民總醫院停車收據之日期為110年1月22日，此日期並不在本院前述認定與系爭傷害有關之就醫日期中（參本附表編號1、2），無從為有利原告之判斷。 4.其餘未見事證可佐，是此部分合計有理由之金額為100元。 5 增加生活上必要 27190 購買醫療相關用品之費用。 與系爭傷害無關，診斷證明亦無記載。 原告主張支出左列費用，雖經提出新四季藥局免用統一發票收據為證（附民卷第145至157頁），但卷內診斷證明並無原告因系爭傷害需要自行至藥局購買上開收據所載暖暖包、傷口敷料或營養品之記載，僅憑上開收據無法認定上開物品與系爭傷害之關聯性，而原告就此並提出事證或為證據調查之聲請，其請求難認有據。 6 工作損失 30940 原告因系爭事故共39日（急診就醫2日、乙診斷證明7日、丁診斷證明30日）無法工作，以基本工資23800元計算，得請求不能工作損失30940元。 原告因僅需休養3天，且應提出薪資證明。 1.原告因系爭傷害於109年11月6日21時14分至高雄長庚醫院急診就醫，於109年11月7日18時離開，受傷後宜休養1週，有乙診斷證明可參（附民卷第161頁），故該診斷證明既記載是從受傷時起算，而非從離院時起算，應認原告在高雄長庚醫院就醫部分應休養日數合計為7日，原告主張就醫之2日應另行計算，尚有誤會。又原告因系爭傷害需休養1個月，有丁診斷證明可參（附民卷第159頁），故原告合計需休養之日數為37日。 2.原告於系爭事故發生時尚未屆退休年齡，本應能工作獲取至少相當於基本工資之收入，爰參照109年基本工資23800元，認原告受有相當於29353元之薪資損失（計算式：23800/30x37=29353.33四捨五入至整數）。 7 慰撫金 0000000 原告因系爭事故受有系爭傷害，至今仍需定期至醫院接受治療，請求慰撫金。  按慰藉金之賠償須以人格權遭遇侵害，使精神上受有痛苦為必要，其核給之標準固與財產上損害之計算不同，然非不可斟酌雙方身分、地位及經濟狀況與加害程度，及其他各種情形核定相當之數額。原告因系爭事故受有系爭傷害，身體、健康等人格權已受侵害，堪認精神上受有相當之痛苦，當得請求被告賠償非財產上之損害。爰審酌兩造於系爭刑案警詢時所述職業、教育程度、家庭經濟狀況（警卷第1、4頁）及卷內稅務電子閘門財產所得調件明細表所示兩造所得及財產狀況，並考量本件侵害行為之內容、情境、違反注意義務之程度，原告人格權受侵害之程度、所受傷害、所受痛苦、因受傷及多次就醫所生不便、對生活所造成之影響等一切情況，認原告得請求之慰撫金應以80,000元為適當。      以上合計119902元。